【裁判字號】    89,訴,496
【裁判日期】    890831
【裁判案由】    毒品危害防制條例
【裁判全文】
臺灣高雄地方法院刑事判決                          八十九年度訴字第四九六號
    公  訴  人  臺灣高雄地方法院檢察署檢察官
    被      告  甲○○○
右列被告因違反毒品危害防制條例案件，經檢察官提起公訴（八十九年度偵字第一七
號），本院判決如左：
    主  文
甲○○○連續轉讓第二級毒品，處有期徒刑壹年。
扣案之安非他命壹包（驗前毛重零點參參公克，驗後毛重零點貳捌公克），沒收銷燬
之。
    事  實
一、甲○○○基於轉讓第二級毒品安非他命之概括犯意，自民國八十八年十一月二十
    三日起至同年十一月二十七日止，在高雄市○○區○○路七三巷九號處，轉讓第
    二級毒品安非他命予趙忠信施用三次。嗣於八十八年十一月二十七日凌晨零時三
    十分許，甲○○○與趙忠信在上址為警查獲，並扣得安非他命一包（驗前毛重零
    點三三公克，驗後毛重零點二八公克）。
二、案經高雄市政府警察局左營分局報請台灣高雄地方法院檢察署檢察官偵查起訴。
    理  由
一、訊據被告甲○○○矢口否認有右揭轉讓第二級毒品之犯行，辯稱：是趙忠信自己
    拿去施用云云。惟查：按證人之陳述如無瑕疵，且就其他方面調查又與事實相符
    ，即足採為科刑之基礎（參看最高法院六十一年臺上字第三０九九號判例）。查
    證人趙忠信於偵查中供稱：「（訊以：吸的安非他命如何來？）甲○○○分給我
    ，分給我三次，第一次是八十八年十一月二十三日下午，第二次是隔二天，最後
    一次是二十七日當天給我，後來被查獲約零點三公克。」、「（訊以：有無向你
    收錢？）沒有，是無償提供給我，是在蓮潭路我們被查獲地點。」等語，是以被
    告確曾轉讓第二級毒品海洛因予趙忠信三次無訛。而扣案之晶體，經送請高雄醫
    學院附設中和紀念醫院檢驗結果，呈甲基安非他命之陽性反應，亦有該院八十九
    年三月二十一日檢驗報告單一紙在卷可查。是被告所辯，顯係事後卸責之詞，要
    無可採。本件事證明確，被告犯行洵堪認定。
二、核被告所為，係違反毒品危害防制條例第八條第二項之轉讓第二級毒品罪。被告
    持有第二級毒品安非他命，嗣進而轉讓之，持有之低度行為應為轉讓之高度行為
    所吸收，不另論罪。被告先後多次轉讓第二級毒品之犯行，時間緊接，所犯罪名
    相同，顯係出於概括之犯意為之，為連續犯，爰依刑法第五十六條之規定以一罪
    論，並加重其刑。茲審酌被告犯罪之動機，轉讓次數，犯後否認犯行等一切情狀
    ，爰量處如主文所示之刑。扣案之安非他命一包（驗前毛重零點三三公克，驗後
    毛重零點二八公克），係毒品，爰依毒品危害防制條例第十八條第一項沒收銷燬
    之。至檢察官起訴事實雖敘及本件扣得玻璃吸管二支、過濾器二組，惟遍查偵查
    卷，及移送至本院之全案卷宗，均無此等物品扣案在卷，是以，此部分爰不併予
    宣告沒收，附此敘明。
據上論斷，應依刑事訴訟法第二百九十九條第一項前段，毒品危害防制條例第八條第
二項、第十八條第一項，刑法第十一條前段、第五十六條，判決如主文。
本案經檢察官王啟明到庭執行職務。
中      華      民      國    八十九    年      八     月     三十一    日
                                  臺灣高雄地方法院刑事第七庭
                                      法  官  何  悅  芳
右正本證明與原本無異。
如不服本判決，應於判決送達後十日內，向本院提出上訴狀。
                                      書記官  吳  良  美
中      華      民      國    八十九    年      九     月       一      日
附錄本案論罪科刑法條：
毒品危害防制條例第八條：
轉讓第二級毒品者，處六月以上五年以下有期徒刑，得併科新臺幣七十萬元以下罰金
。


司法院資訊處製作；財團法人民間司法改革基金會備份。
